【裁判字號】    98,再易,16
【裁判日期】    980720
【裁判案由】    分割共有物
【裁判全文】
臺灣高等法院臺南分院民事裁定          98年度再易字第16號
抗告人  甲○○
        乙○○
相對人  廖通城(兼程金魁之遺產管理人)
上列抗告人與相對人間請求分割共有物事件，抗告人對於中華民
國98年6月25日本院所為駁回再審之裁定，提起抗告，本院裁定
如下：
    主  文
抗告駁回。
抗告訴訟費用新台幣壹仟元由抗告人負擔。
    理  由
一、抗告意旨略以：原審判決有民事訴訟法第496條第1項第1款
    法規適用錯誤之再審事由存在，原裁定未查顯有違誤，即按
    兩造前共有坐落雲林縣西螺鎮○○段22地號，地目建，面積
    0.025429公頃土地，同地段31地號，地目建，面積0.003647
    公頃，同地段32地號，地目建，面積0.036668公頃之土地為
    原審判決准予合併原物分割，其分割方式為如附圖甲案所示
    而告確定，惟相對人並非程金魁之遺產管理人，此有雲林地
    方法院民事裁定可稽，原判決未察，有證據漏未斟酌及法規
    適用錯誤之處，而前開漏未審酌係於5年內所發現之證據，
    符合再審期間之規定，自無逾越30日之規定。且原審判決所
    示分割方法，相對人分得之土地均緊鄰15米道路旁，抗告人
    之土地未鄰15米道路，致使用抗告人土地之建物違反法定空
    地不得分割之強制規定，此亦有使用執照等文件可稽，明顯
    有漏未斟酌之證據。且分配位置均屬畸零地，已違反法律禁
    止細分之強制規定，亦有雲林縣政府函文可佐。上開事實均
    有法規適用之違誤及證據漏未調查斟酌之處，而有再審之理
    由存在，原審判決有明顯適用法規錯誤及證據漏未斟酌之處
    ，應予廢棄，回復登記為兩造共有云云。
二、按「不得上訴於第三審法院之事件，其第二審法院所為裁定
    ，不得抗告，民事訴訟法第484條第1項前段定有明文。」；
    又「對於不得抗告之裁定而抗告者，其抗告不合法，原法院
    或審判長應駁回之。」（最高法院80年台抗字第7號判例意
    旨參照）。查抗告人與相對人廖通城間分割共有物事件（92
    年度上易字第132號），訴訟標的價額為新台幣（下同）106
    萬1017元，抗告人上訴利益未逾150萬元，屬不得上訴第三
    審事件，則抗告人對於本院98年度再易字第16號駁回再審之
    裁定，依法不得再抗告，揆諸前開說明，抗告人提起再抗告
    並非合法，應予駁回。
結論：本件抗告為不合法，應依民事訴訟法第484條第1項前段、
第495條之1、第444條第1項、第78條、第85條第1項前段，裁定
如主文。
中    華    民    國    98    年    7     月    20    日
                  民事第三庭    審判長法  官  陳光秀
                                      法  官  莊俊華
                                      法  官  曾平杉
上為正本係照原本作成。
如對本裁定抗告，須於本裁定送達後10日內向本院提出抗告狀（
須附繕本），並應繳納抗告費新台幣1千元。
中    華    民    國    98    年    7     月    20    日
                                      書記官  葉秀珍


司法院資訊處製作；財團法人民間司法改革基金會備份。
